# 内资企业分配利润是否需要出具审计报告

提问人：ZP126 时间：2012-05-22 16:12:24
某内资企业分配截止至 2011 年 7 月 30 日的股利，分配的基数为截至 2011 年 7 月 30 日的未分配利润金额全部进行了分配，是否需要对2011 年 7 月 30 日的报表数进行审计？

回答人：chenyiwei
法律法规无强制要求对内资企业的中期分红必须经过审计。可由各方股东根据本次分配的目的（例如，是否作为整体变更为股份有限公司的前提）等因素综合考虑后，确定是否需要实施审计。